Inventaris van het archief van J.P. Fockema Andreae [levensjaren 1879-1949], 1931-1946
Nationaal Archief, Den Haag
Collectie 120 J.P. Fockema Andreae
Fockema Andreae
1931-1946
C25057
0.10 meter; 24 inventarisnummers.
Normale geschreven, getypte en gedrukte documenten, geen bijzondere stukken.
Nationaal Archief, Den Haag
Fockema Andreae, Joachimus Pieter (1879-1949)
Mr. Dr. J.P. Fockema Andreae (1879-1949) was burgemeester van Utrecht en Commissaris der Koningin in Groningen. Het archief bevat voornamelijk stukken betreffende zijn voorzitterschap van de commissie inzake het driemanschap van de Nederlandsche Unie, die onderzoek deed naar de aard van deze beweging die werd opgericht tijdens de Duitse bezetting.
Archiefvorming
Geschiedenis van de archiefvormer
De zoon van de Leidse hoogleraar prof.mr. Sybrandus Johannes Fockema Andreae (1844-1921) en zijn echtgenote Elisabeth Reinardina Lunsingh Tonékens (1850-1905), Mr.Dr. Joachimus Pieter Fockema Andreae werd 30 juli 1879 te Leiden geboren. Na een loopbaan als burgemeester van Utrecht en Commissaris der Koningin in Groningen overleed hij in 1949 te Bilthoven.
Geschiedenis van het archiefbeheer
Onderstaande door hem nagelaten papieren werden in 1949 door zijn neef Mr. S.J. Fockema Andreae, oud-rijksarchivaris der tweede afdeling van het Algemeen Rijksarchief, namens de familie aan het Algemeen Rijksarchief aangeboden, onder voorwaarde dat zij "vooreerst uiteraard ontoegankelijk dienen te worden gehouden". Er schijnt geen proces-verbaal van overname opgemaakt te zijn en dus ook geen regeling getroffen te zijn voor het gebruik der stukken.
De rechtstitel is (nog) onbekend
2.21
Aanwijzingen voor de gebruiker
Openbaarheidsbeperkingen
Volledig openbaar.
Materiële beperkingen
Aanvraaginstructie
Openbare archiefstukken kunnen online worden aangevraagd en gereserveerd. U kunt dit ook via de terminals in de studiezaal van het Nationaal Archief doen. Om te kunnen reserveren dient u de volgende stappen te volgen:
U maakt een profiel aan op www.gahetna.nl, en logt vervolgens in
Via de archiefinventaris (alleen de beschrijvingen met rode nummers) selecteert u het gewenste archiefstuk door op de knop 'Reserveren' te klikken
In het volgende scherm geeft u aan op welke dag u het archiefstuk wilt inzien
Indien u zich bevindt in de studiezaal en een tafelnummer heeft ontvangen kunt u dit nummer vermelden. Als u geen tafelnummer heeft kunt u tafelnummer 777 laten staan
Vervolgens bevestigt u uw reservering door deze te versturen.
Verwant materiaal
Beschikbaarheid van kopieën
Beschrijving van de series en archiefbestanddelen
- Notulen der commissie van advies inzake verhoogde rechtsbescherming tegenover de overheid., 1931-1932; 1; 1 omslag
  Voorzitter der commissie was Mr. D.A.P.N. Koolen, ondervoorzitter Dr.Van Gelein Vitringa, leden: Mrs. Van den Bergh, Beumer, Fockema Andreae, Fruin, Van der Grinten, Baron Van Harinxma thoe Sloeten, prof. Kranenburg, Van der Meulen, Jonkheer Rutgers van Rozenburg, secretaris: Mr. Scholten, adjunct-secretaris: Mr. Meyes.
- Stukken betreffende het lidmaatschap van de "Commissie inzake driemanschap Nederlandsche Unie"., 2-9
  Deze commissie werd op verzoek van het voormalig driemanschap der Nederlandsche Unie, t.w. mr. L. Enthoven, mr. J. Linthorst Homan en prof.dr. J.E. de Quay in 1946 ingesteld door de minister-president prof.ir. W.Schermerhorn. Lid en voorzitter was dr. J.P. Fockema Andreae, nadat mr. Trip om gezondheidsredenen geen zitting had kunnen nemen. Verdere leden waren: jonkheer mr. De Brauw, Dassen, mr. In 't Veld, mr. Offerhaus, ir. Plate, prof.dr. Sassen en prof.dr. L.W.G. Scholten. Secretaris was mr. J. de Visser.
  - Ingekomen en minuten van uitgaande stukken. 1946 en z.j., 2; 1 omslag
  - Verslag van de vergaderingen der Commissie. 1946, 3; 1 omslag
  - Diverse rapporten over de Nederlandsche Unie, t.w., 4A-4O
    - Verslag van de vergadering van het Centraal Comité op 17 augustus 1940 in het Kuyperhuis te 's-Gravenhage. Afschrift. 1940, 4A; 1 stuk
    - Rapport van "Lodewijk" (Pater Bleys), te Londen over de verhouding van illegaal werk en politiek. Afschrift. 1944, 4B; 1 stuk
    - Brief van "Breyster" te Amsterdam aan "Larive" (Mr. E. Baron van Voorst tot Voorst, lid der Centrale Inlichtingen Dienst) over het werk der Nederlandsche Unie. Afschrift. 1945 februari 7, 4C; 1 stuk
    - "Uit de voorgeschiedenis van de Nederlandsche Unie door W. Drees". Gestencild. 1946, 4D; 1 omslag
    - Memorandum met bijlagen over de Nederlandsche Unie, door Mr. L. Enthoven. Afschrift. 1946, 4E; 1 omslag
    - Getuigenis afgelegd; voor de Commissie tot onderzoek naar het beleid van het Driemanschap der Nederlandsche Unie, door prof.dr. F.C. Gerretson te Utrecht. (Afschrift). 1946, 4F; 1 stuk
    - Bijlagen bij een rapport van Jonkheer R.P. Groeninx van Zoelen aangaande De Nederlandsche Unie 1946, 4G; 1 omslag
      Het rapport-Groeninx van Zoelen is niet aanwezig.
    - "Kort overzicht van de voorgeschiedenis der Nederlandsche Unie, samengesteld door Mr. J. Linthorst Homan". Afschrift. 1940, 4H; 1 stuk
    - "Korte notities" door Mr. J. Linthorst Homan over zijn werk in de Nederlandsche Unie gemaakt in "Bosch en Ven" te Oisterwijk Afschrift. 1945 april 22., 4I; 1 stuk
    - Afschriften van kanttekeningen van Mr. J. Linthorst Homan bij stukken betreffende de Nederlandsche Unie. Gestencild. 1946 en z.j., 4J; 1 omslag
    - "Algemeen overzicht van de geschiedenis der Nederlandsche Unie. Ten behoeve van de Commissie inzake de Nederlandsche Unie samengesteld door prof.dr. J.E. de Quay". Afschrift. z.j., 4K; 1 stuk
      Het slot ontbreekt.
    - Rapport over het driemanschap der Nederlandsche Unie met begeleidende brief door H. Roelfsema. Afschriften. 1946., 4L; 1 omslag
    - Rapport over het driemanschap der Nederlandsche Unie door H. Staring, gewezen algemeen secretaris. Afschrift. 1946, 4M; 1 stuk
    - Uittreksels uit: "Het verzet van de Nederlandsche Bisschoppen tegen Nationaal-Socialisme en Duitsche tirannie" door Mag. Dr. S. Stokman O.F.M. 1946, 4N; 1 stuk
    - Nota Vasbinder ("Victor") over de verzetswerkzaamheden in Groningen verricht gedurende de oorlog van 10 mei 1940-5 mei 1945. Afschrift. 1945, 4O; 1 stuk
  - Mededelingen van De Nederlandsche Unie aan de leden. Gedrukt. 1941, 5; 1 omslag
  - Krantenknipsels en foto's van krantenknipsels betreffende De Nederlandsche Unie in oorlogstijd en betreffende het instellen van het driemanschap. 1941-1946, 6; 1 omslag
  - Leidraad en verspreide aantekeningen van Dr. J.P. Fockema Andreae voor de bespreking met het driemanschap van de Nederlandsche Unie. 1946, 7; 1 omslag
  - Aantekeningen door Dr. J.P. Fockema Andreae gemaakt uit kranten en periodieken in en na de tweede wereldoorlog, benevens uit ingekomen brieven. 1946, 8; 1 omslag
  - Ontwerpen door Dr. J.P. Fockema Andreae e.a. leden van de ereraad van het rapport over de houding van de Nederlandsche Unie. 1946, 9; 1 omslag